ACORDAO-COMPLETO-2387639

ACÓRDÃO DE RELAÇÃO

ACÓRDÃO DE RELAÇÃO 13257/2019 ATA 44/2019 - SEGUNDA CÂMARA

Acórdão 13257/2019-TCU-Segunda Câmara
Cuidam os autos de monitoramento instaurado para verificar o cumprimento das determinações expedidas pelo Acórdão 7871/2017-TCU-Segunda Câmara, que apreciou a prestação de contas da Universidade Federal de Juiz de Fora - UFJF relativa ao exercício de 2015.
Na oportunidade, esta Corte determinou à UFJF que:
"1.8.1. no prazo de 60 (sessenta) dias, apresente cronograma de substituição, por servidores concursados, dos funcionários terceirizados irregulares que estão realizando atividades administrativas inerentes às categorias funcionais abrangidas pelo plano de cargos da UFJF, com informação sobre as providências a serem adotadas, o prazo de substituição e a quantidade de funcionários que serão substituídos em cada exercício;
1.8.2. no prazo de 180 (cento e oitenta) dias, adote as providências a seguir indicadas e informe as medidas implementadas:
1.8.2.1. promova, nos termos do caput do art. 143 da Lei 8.112/90, as medidas administrativas cabíveis com vistas à completa apuração e regularização das situações ainda pendentes de possível acumulação indevida de dois cargos públicos bem como de acumulação de cargos com incompatibilidade de horários para os servidores relacionados na "Constatação 2.1.3.1" do Relatório de Gestão da Secretaria Federal de Controle Interno referente ao exercício de 2015 (citados no Memorando 002/2017-CAP/PROGEPE, de 6/1/2017) ;
1.8.2.2. encaminhe, se ainda não o fez, a minuta de resolução relativa ao pagamento da gratificação por encargo de curso ou concurso para apreciação do Conselho Superior da UFJF, bem como conclua as providências destinadas ao ressarcimento dos valores recebidos indevidamente pelos servidores da universidade a título dessa gratificação;
1.8.3. informe nas próximas contas o cumprimento das atividades previstas para a comissão instituída por meio da Portaria/Reitoria 49/2017, com vistas ao diagnóstico e proposta de trabalho para atualizar a avaliação dos bens de propriedade da União e regularizar os registros relativos à gestão dos bens imóveis de uso especial no sistema SPIUnet;
1.9. recomendar à Universidade Federal de Juiz de Fora que implemente controles internos, de forma a verificar, periodicamente, a ocorrência de eventual infração ao cumprimento da jornada de trabalho pelos servidores da Universidade;"
Considerando que a unidade técnica, relativamente ao subitem 1.8.1 da deliberação, que tratava de funcionários terceirizados irregulares, registrou que foi realizada licitação (Pregão 150/2016) para contratação de pessoal para atividades não inerentes às categorias funcionais (peça 9, p. 5 e peça 11, p. 1 a 4) ;
considerando, quanto ao subitem 1.8.2.1, que trata de acumulação indevida de cargos (16 casos) e acumulação com incompatibilidade de jornada (136 ocorrências) , que a Universidade adotou providências para verificar as situações, mediante notificação dos servidores envolvidos e análise da documentação por eles enviada (peça 14, pp. 16 a 44) ;
considerando, relativamente ao subitem 1.8.2.2, que a universidade regulamentou a Gratificação por Encargo de Curso ou Concurso - GECC, bem como constituiu o processo administrativo 23071.001055/2016-74 para fins de proceder à restituição dos valores (peça 14, pp. 46 e 47, e peça 6, pp. 6 a 11) ;
considerando, no tocante ao subitem 1.8.3, que a UFJF juntou os autos do Processo 23071.006444/2017-77 (peça 12) , instaurado para a regularização contábil de todos os imóveis da universidade no SPIUNet e no SIAFI;
considerando, no que se refere à recomendação do item 1.9, que a universidade vem adotando os controles necessários (peça 14, pp. 49 e 50) ;
considerando os pareceres uniformes da Secretaria de Controle Externo da Educação;
os ministros do Tribunal de Contas da União, reunidos em sessão de 2ª Câmara, ACORDAM, por unanimidade, de acordo com os pareceres emitidos nos autos e com fundamento no art. 169, inciso I, do Regimento Interno, em considerar cumpridos os itens 1.8 e 1.9 do Acórdão 7871/2017-TCU-Segunda Câmara, em remeter cópia deste acórdão e da instrução da unidade técnica à Universidade Federal de Juiz de Fora e em apensar este processo ao TC Processo 029.010/2016-0, no qual foi proferida a deliberação monitorada.
1. Processo TC-Processo 038.094/2019-3 (MONITORAMENTO) 
	1.1. Classe de Assunto: III.
	1.2. Unidade: Universidade Federal de Juiz de Fora (CNPJ 21.195.755/0001-69) .
	1.3. Relatora: ministra Ana Arraes.
	1.4. Representante do Ministério Público: não atuou.
	1.5. Unidade Técnica: Secretaria de Controle Externo da Educação (SecexEduc) .
	1.6. Representação legal: não há.
	1.7. Determinações/Recomendações/Orientações: não há.

Segunda Câmara

Universidade Federal de Juiz de Fora (CNPJ 21.195.755/0001-69).

ANA ARRAES

não há.

Não atuou.

MONITORAMENTO (MON)

Secretaria de Controle Externo da Educação (SecexEduc).